# 涉及国家或军事秘密的事项，能否作为关键审计事项在审计报告中体现？

提问人：shadebiao 时间：2018-04-09 16:17:02
新的审计报告准则，要求增加关键审计事项段，那么如果是涉及国家或军事秘密的事项，能否作为关键审计事项在审计报告中体现呢？

回答人：chenyiwei
关键审计事项的选择和沟通，必须以不泄露国家秘密和被审计单位商业秘密为底线。考虑到如果将涉军涉密事项作为关键审计事项披露，则披露的审计应对措施可能会泄露国家秘密，因此建议就其恰当性和措辞合理性征求保密部门意见。